臺北高等行政法院判決
　　　　　　　　　　　　　　　　　95年度訴字第04453號
　　　　　　　　　　　　　　　.
原　　　告　甲○○
被　　　告　勞工保險局
代　表　人　乙○○總經理）住.
訴訟代理人　丁○○
　　　　　　丙○○
上列當事人間因勞保事件，原告不服行政院勞工委員會中華民國
95年10月27日勞訴字第0950038627號訴願決定，提起行政訴訟。
本院判決如下：
　　主  文
原告之訴駁回。
訴訟費用由原告負擔。
　　事  實
壹、事實概要：
    緣總茂環保股份有限公司被保險人即原告以於民國（下同）
    93年1 月18日因工作受傷右下肢極度粉碎性壓傷致「右膝下
    截肢」，檢據申請93年1 月21日至95年1月6日期間職業傷害
    傷病給付。案經被告審查，乃於95年2月23日以第000000000
    000號核定通知書核定，按原告發生事故日前6個月之平均日
    投保薪資新台幣（下同）424.7元，發給自93年1月21日至95
    年1 月6 日期間共717 日職業傷病給付（即百分之70發給36
    5 日及逾1 年之給付期間改按百分之50發給352 日），總計
    核付183,258 元。原告不服，向勞工保險監理委員會申請審
    議，經該會以95年7 月21日95保監審字第1440號審定書審定
    申請審議駁回，提起訴願，經遭駁回，遂向本院提起行政訴
    訟。
貳、兩造聲明：
一、原告聲明：
(一)訴願決定及原處分均撤銷。
(二)被告應再付原告約25萬元。
二、被告聲明：
    原告之訴駁回。
參、兩造之陳述：
一、原告主張之理由：
(一)被告規定勞工到設有公司、行號、營利事業登記證等政府列
    案管理之單位工作或上班，都得加入勞保。原告發生傷病給
    付之投保薪資為月薪30,300元，按被告規定，以現金發給之
    保險給付，按被保險人發生事故之當月起前6 個月平均月投
    保薪資計算．．．。
(二)原告於93年1 月18日因公發生職業傷害，向被告申請職業傷
    病給付，93年1月18日受傷日往前6個月平均工資是為16年前
    （註已超過前述6個月平均工資甚遠），應以月投保薪資30,
    300元核補，70%發給365日，50%發給352日，共435,815元，
    93年1月21日至95年1月6日期間，被告共准給付717日之傷病
    給付（現金給付），被告於95年2月23日核定183,258元，相
    差252,557元。
(三)原告與雇主於95年2 月間和解，內容略為雇主須幫原告申請
    勞保給付，而原告只投保1 月，又無投保年資，是否可依投
    保月薪給付。
二、被告主張之理由：
(一)原告請求93年1 月21日至95年1月6日期間職業傷病給付之金
    額為435,815元，經被告審核給付183,258元職業傷病給付，
    計差額為252,557元。
(二)按「以現金發給之保險給付，按被保險人發生保險事故之當
    月起前6 個月平均月投保薪資計算，其以日為給付單位者，
    以平均月投保薪資除以30為日給付額。」「被保險人因執行
    職務而致傷害或職業病不能工作，以致未能取得原有薪資，
    正在治療中者，自不能工作之第4 日起，發給職業傷害補償
    費或職業病補償費。．．．前項因執行職務而致傷病之審查
    準則，由中央主管機關定之。」「職業傷害補償費或職業病
    補償費，均按被保險人平均月投保薪資百分之七十發給，每
    半個月給付一次；如經過1 年尚未痊癒者，其職業傷害補償
    費或職業病補償費減為平均月投保薪資之半數，但以1 年為
    限。」為勞工保險條例第19條第2項、第34條第1項、第36條
    分別定有明文。
(三)查原告以於93年1 月18日因執行職務受傷致「右膝下截肢」
    ，申請93年1 月18日至95年1月6日期間職業傷害傷病給付，
    案經被告審查符合請領規定，乃依前開規定，核定自其不能
    工作之第4 日即93年1月21日給付至95年1月6日止共717日，
    按其發生事故之當月起前6個月之平均日投保薪資424.7元（
    事故當月前6個月平均月投保薪資為12,740 元，平均日投保
    薪資為12,740元除以30即424.7元）之70%發給365日，逾1年
    之給付期間改按50%發給352日，以上合計183,258 元，揆諸
    首揭規定，於法並無不合。
(四)原告雖訴稱其係於93年1 月18日因公受傷申請職業傷病給付
    ，被告計算平均薪資追溯至16年前，已超過前6 個月平均薪
    資甚遠，應以事故當時之月投保薪資30,300元核補。惟查，
    依前開規定，勞工保險傷病給付之平均月投保薪資，係以被
    保險人加保有效年資，按其發生事故之當月往前推算6 個月
    計算，再除以30為平均日投保薪資。次查原告於74年8月6日
    由「高雄區漁會」申報加保，至77年2月4日退保，投保薪資
    均為3,960 元；嗣於92年12月17日由「總茂環保股份有限公
    司」加保，投保薪資為30,300元。故其於93年1 月18日因執
    行職務受傷所請傷病給付，被告按事故日之當月起前6 個月
    （即92年12月至93年1月：30,300元、76年11月至77年2月：
    3,960 元）之平均月投保薪資12,740元除以30之平均日投保
    薪資424.7 元計算核給給付，所為之處分於法並無違誤，原
    告訴稱顯係誤解法令。
　　理  由
壹、兩造陳述要旨：
一、原告主張伊於93年1月18日因公發生職業傷害，因此次投保
    未滿一月，申請職業傷病給付，被告竟以16年前之投保薪資
    計自6個月平均月投保薪資，顯有違誤等語。
二、被告則以勞工保險傷病給付之平均月投保薪資，係以被保險
    人加保有效年資，按其發生事故之當月往前推算6個月計算
    ，原告本次投保未滿一月，其前次投保為74年8月6日，用以
    核算前6個月平均月投保薪資，自無違誤等語置辯。
貳、兩造不爭之事實及兩造爭點：
    如事實欄所述之事實，業據提出傷病給付申書件及編審清單
    、加保紀錄為証，為兩造所不爭執，堪信為真，兩造爭點厥
    為：被告以上次加保（74年8 月6 日）之月投保薪資，計算
    前6 個月之平均月投保薪資，有無違誤？
參、本院之判斷：
一、本件應適用之法條與法理：
（一）勞工保險條例第19條第2項規定：「以現金發給之保險給
      付，按被保險人發生保險事故之當月起前6個月平均月投
      保薪資計算，其以日為給付單位者，以平均月投保薪資除
      以30為日給付額。」
（二）勞工保險條例第34條第1項規定：「被保險人因執行職務
      而致傷害或職業病不能工作，以致未能取得原有薪資，正
      在治療中者，自不能工作之第4日起，發給職業傷害補償
      費或職業病補償費。．．．前項因執行職務而致傷病之審
      查準則，由中央主管機關定之。」
（三）勞工保險條例第36條規定：「職業傷害補償費或職業病補
      償費，均按被保險人平均月投保薪資百分之七十發給，每
      半個月給付一次；如經過1年尚未痊癒者，其職業傷害補
      償費或職業病補償費減為平均月投保薪資之半數，但以1
      年為限。」
二、被告以原告前次（74年8月6日）加保之月投保薪資，計算前
    6個月之平均月投保薪資，並無違誤：
    按勞工保險條例第19條所謂之「被保險人發生保險事故之當
    月起前6個月平均月投保薪資」，依施行細則第52條規定係
    指「被保險人發生保險事故前最近6個月之月投保薪資合計
    額除以6計算。」，惟若被保險人本次投保時間未滿6個月，
    其「最近6個月之月投保薪資」，應如何計算？並無明文規
    定。就與其性質較接近之「平均工資」而言，最高法院75年
    度台上字第1822號判例認為：「勞動基準法施每後，‧‧‧
    ‧其平均工資之計算，依勞動基準法第二條第四款規定，固
    應指事由發生當日即核准退休當日前六個月所得工資總額除
    以該期間之總日數所得之金額，惟此係指常態之工作情況而
    言。被上訴人於74年2 月25日以年滿60歲之限定年齡申請退
    休，上訴人迄同年5 月15日始予核准，其間相隔2 個月餘，
    被上訴人申請退休後即請病假，其6 個月平均工資之計算，
    自應以請病假前6 個月之工資總數除以此期間工作總日數所
    得為準，較為公平合理。」，認為請假時間並非常態之工作
    情況，故不計入退休前6 個月平均工資內，則原告本次加保
    雖未滿一月，其最近6 個月之月投保薪資自應以「常態工作
    情況」即上一次加保（74年8 月6 日）之薪資為準。原告主
    張應以本次月投保薪資30,300元來計算最近6 個月之月投保
    薪資，不足採信。
三、從而，原告於74年8月6日由「高雄區漁會」申報加保，至77
    年2月4日退保，投保薪資均為3,960元；嗣於92年12月17日
    由「總茂環保股份有限公司」加保，投保薪資為30,300元。
    其於93年1月18日因執行職務受傷所請傷病給付，被告按事
    故日之當月起前6個月（即92年12月至93年1月：30,300元、
    76年11月至77年2月：3,960元）之平均月投保薪資12,740元
    除以30之平均日投保薪資424.7元計算核給，並無違誤。訴
    願決定予以維持，亦稱正確。原告徒執前詞，訴請撤銷，為
    無理由，應予駁回。
肆、兩造其餘攻擊防禦方法均與本件判決結果不生影響，故不逐
    一論述，併此敘明。
據上論結，本件原告之訴為無理由，爰依行政訴訟法第98條第3
項前段，判決如主文。
中　　華　　民　　國　　96　　年　　6 　　月　　27　　日
                     第二庭審判長法  官　徐瑞晃
                                 法  官　蕭惠芳
                                 法  官　畢乃俊
上為正本係照原本作成。
如不服本判決，應於送達後20日內，向本院提出上訴狀並表明上
訴理由，如於本判決宣示後送達前提起上訴者，應於判決送達後
20日內補提上訴理由書（須按他造人數附繕本）。
中　　華　　民　　國　　96　　年　　6 　　月　　27　　日
                                 書記官　簡信滇
